臺灣高雄地方法院刑事判決　　　　　　　　　　　　九十一年度交易字第四六號
　　公　訴　人　臺灣高雄地方法院檢察署檢察官
　　被　　　告　甲○○
右列被告因公共危險等案件，經檢察官提起公訴（九十一年度偵字第一三二五三號）
，本院判決如左：
    主  文
甲○○服用酒類不能安全駕駛動力交通工具而駕駛，處拘役肆拾日，如易科罰金，以
參佰元折算壹日。又因過失傷害人，處拘役伍拾日，如易科罰金，以參佰元折算壹日
。應執行拘役捌拾日，如易科罰金，以參佰元折算壹日。
    事  實
一、甲○○明知服用酒類，即不能安全駕駛動力交通工具，於民國九十一年六月二十
    一日晚上九時許，在高雄市小港區飲用啤酒後，已受酒精之影響，平衡感與判斷
    力障礙度升高，已不能安全駕駛動力交通工具，竟於同日晚間十時四十五分許，
    駕駛車牌號碼ＹＧ－三三二二號自用小客車，沿高雄市○○區○○路由北向南方
    向行駛，其應注意汽車駕駛人飲酒後其吐氣所含酒精成份超過每公升○‧二五毫
    克以上者，不得駕車，及汽車行駛時，駕駛人應注意車前狀況，並隨時採取必要
    之安全措拖，而依當時天候晴、夜間有照明、柏油路面乾燥、無缺陷、無障礙物
    視線良好，並無不能注意之情事，詎甲○○貿然酒後駕車，行經高雄市○○區○
    ○路三百零七巷口附近時，疏未注意車前狀況，致其所駕駛車輛右前方保險桿自
    後撞及同方向行駛，由乙○○騎乘、載有其女黃文宣（八十年二月十五日生）、
    黃馨儀（八十二年五月七日生）之車號ＬＸＱ－五九九號重型機車之左後方，致
    該機車倒地，乙○○因而受有左側近端肱骨骨折併挫傷、黃文宣受有左腰挫傷、
    左手叉及左踝擦傷、黃馨儀受有右側近端肱骨骨折、臉部及兩膝擦傷等傷害，經
    警據報至現場處理，並於同日晚間十一時二十二分對甲○○施以酒精濃度檢測，
    測得其呼氣之酒精濃度為每公升一‧五二毫克，乃知悉上情。
二、案經乙○○訴由高雄市政府警察局小港分局移送臺灣高雄地方法院檢察署檢察官
    偵查起訴。
    理  由
一、訊據被告對於右開時、地飲酒後而駕車肇事之事實坦承不諱，核與告訴人乙○○
    之陳述情節相符，復經證人周治華即車禍處理之員警到庭證述屬實，並有呼氣酒
    精濃度測試表（測定值達每公升一‧五二毫克）、刑法第一百八十五條之三案件
    測試觀察紀錄表、高雄市政府警察局舉發違反道路交通管理事件通知單、道路交
    通事故調查報告表各一份、交通事故談話紀錄表二紙、汽、機車受損照片三幀及
    診斷證明書三份足資佐證，被告自白顯與事實相符，堪以採信。
二、按刑法第一百八十五條之三係抽象危險犯，行為人客觀上已達不能安全駕駛之程
    度，且主觀上知其飲酒可能造成不能安全駕駛結果，竟仍放任自己駕駛，即應認
    有故意，而該當該罪。至於是否達『不能安全駕駛之程度』之認定，應依具體個
    案之實際情形判斷之，依目前醫學一致見解，吐氣酒精濃度達每公升０．二五毫
    克以上時，將使駕駛人產生複雜之技巧障礙、駕駛能力變壞之行為表現，肇事比
    率比一般未飲酒時高出二倍；吐氣酒精濃度達每公升○‧五毫克以上時，將使駕
    駛人產生說話含糊、腳步不穩之行為表現，肇事比率比一般未飲酒時高出七倍；
    吐氣酒精濃度達每公升○‧五五毫克以上時，將使駕駛人產生平衡感與判斷力障
    礙升高之行為表現，肇事比率比一般未飲酒時高出十倍；甚而如吐氣酒精濃度達
    每公升○‧七五毫克時，駕駛人將產生明顯酒醉、步履蹣跚之行為狀態，其肇事
    比率比一般高二十五倍；吐氣酒精濃度如達每公升一毫克時，將造成中度中毒，
    有步態不穩、噁心、嘔吐、精神混惑不清狀態；並認為吐氣酒精濃度達每公升○
    ‧五五毫克以上時，即達絕對『不能安全駕駛之程度』。因該○‧五五毫克之數
    值，係經由實際偵測所得之統計值，為經驗科學上所肯定之客觀實驗數據，是以
    該數值作為絕對不能安全駕駛之標準，不僅不違反經驗法則，且免舉證之困難。
    準此，若吐氣酒精濃度達每公升○‧五五毫克以上時，應認已達不能安全駕駛之
    程度，若數值在此之下，仍須輔以客觀事實，方可認定是否已達不能安全駕駛之
    程度，並應由檢察官就此負舉證責任。查本件被告呼氣酒精濃度已達每公升一‧
    五二亳克，依前揭說明，已達不能安全駕駛之程度，是被告所為刑法第一百八十
    五條之三犯行，堪可認定。
三、再按汽車駕駛人飲用酒類或其他類似物後其吐氣所含酒精濃度超過每公升○‧二
    五毫克或血液中酒精濃度超過百分之○‧○五以上者，不得駕車；又汽車行駛時
    ，駕駛人應注意車前狀況，並隨時採取必要之安全措施，道路交通安全規則第一
    百十四條第二款、第九十四條第三項分別定有明文。查本案肇事當時天候晴、夜
    間有照明、柏油路面乾燥、無缺陷、無障礙物視線良好，有道路交通事故調查報
    告表附卷可證，被告依其知識、能力並無不能注意前開規定之情事，詎其因酒後
    精神混惑不清狀態猶貿然駕車，且疏未注意行駛時之車前狀況，隨時採取必要安
    全措施，撞及被害人乙○○所騎載有黃文宣、黃馨儀之機車，致乙○○、黃文宣
    、黃馨儀受有前揭傷勢，被告之駕駛行為顯有過失。被害人乙○○、黃文宣、黃
    馨儀受傷之結果係因被告之過失行為造成，二者間具有相當因果關係。故被告過
    失傷害之犯行，洵堪認定。
四、核被告所為，係犯刑法第一百八十五條之三、二百八十四條第一項前段之罪。被
    告以一過失駕車行為，同時造成被害人乙○○、黃文宣、黃馨儀受傷之結果，係
    觸犯數構成要件相同之罪名，為想像競合犯，應從一重之過失傷害罪論處。又刑
    法第一百八十五條之三之罪，並非必然發生致人於傷之結果，且該罪為即成犯，
    係狀態之繼續而非行為之繼續，均不生刑法第五十五條之問題，故被告所犯刑法
    第一百八十五條之三、二百八十四條第一項前段二罪，因犯意各別，行為不同，
    應分論併罰。再被告酒醉駕車，因而致人受傷，就過失傷害罪部分，應依道路交
    通管理處罰條例第八十六條第一項加重其刑。爰審酌被告酒後已達不能安全駕駛
    狀態，猶貿然駕車，已對其他用路人之安全構成極大威脅，復因駕車肇事過失致
    人於傷，惟念其素無前料，有臺灣高等法院被告全國前案紀錄表在卷可參，並參
    以其犯後坦承罪行，態度良好、深表悔意等一切情狀，分別量處如主文所示之刑
    ，並定其應執行刑及諭知易科罰金之折算標準。
五、據上論斷，依刑事訴訟法第二百九十九條第一項前段，道路交通處罰條例第八十
    六條第一項，刑法第一百八十五條之三、第二百八十四條第一項前段、第四十一
    條第一項、第五十一條第六款，罰金罰鍰提高標準條例第一條前段、第二條，判
    決如主文。
中      華      民      國      九十一      年      十      月  十一    日
                                  臺灣高雄地方法院交通法庭
                                      法  官    吳為平
右正本證明與原本無異。
如不服本判決，應於判決送達後十日內，向本院提出上訴狀。
                                      書記官    曾秀鳳
中      華      民      國      九十一      年      十      月  十四    日
